【裁判字號】    97,裁,4097
【裁判日期】    970821
【裁判案由】    遺產稅
【裁判全文】
最  高  行  政  法  院  裁  定
                                      97年度裁字第4097號
聲  請  人  甲○○
上列聲請人因與相對人財政部臺灣省中區國稅局間遺產稅事件，
對於中華民國97年5月19日本院97年度裁字第2722號裁定，聲請
再審，本院裁定如下：
    主  文
再審之聲請駁回。
再審訴訟費用由聲請人負擔。
    理  由
一、按當事人對於本院所為裁定聲請再審，必須原裁定有行政訴
    訟法第283條準用同法第273條規定之情形者，始得為之。而
    行政訴訟法第273條第1項第1款所謂適用法規顯有錯誤，係
    指原裁定所適用之法規與該案應適用之現行法規相違背，或
    與解釋、判例有所牴觸者而言，至於法律上見解之歧異，聲
    請人對之縱有爭執，要難謂為適用法規錯誤，而據為聲請再
    審之理由。
二、本件聲請人因遺產稅事件，前對於本院92年度判字第899號
    確定判決提起再審之訴，主張上開確定判決所依據之本院民
    國91年3月26日庭長法官聯席會議決議文，已經司法院釋字
    第620號解釋宣告為違憲，上開確定判決適用法規顯有錯誤
    ，因依行政訴訟法第273條第1項第1款事由提起再審之訴，
    請求廢棄上開確定判決有關生存配偶剩餘財產分配請求權部
    分，並撤銷訴願決定及原處分云云，嗣經本院97年度裁字第
    2722號裁定（下稱原裁定）以：聲請人並非該號解釋之聲請
    人，不得依該號解釋提起再審之訴。又上開確定判決係於92
    年7月18日送達，聲請人遲至96年2月2日始提起再審之訴，
    顯已逾期。因認再審之訴不合法，而予駁回。乃聲請人復對
    原裁定聲請本件再審，其聲請意旨略謂：司法院釋字第620
    號解釋公布日期為95年12月6日，聲請人知悉日期為96年1
    月30日，於96年2月2日提起再審之訴，依行政訴訟法第276
    條第2項之規定，並未逾越30日之法定不變期間，原裁定竟
    認聲請人提起再審之訴逾期，適用法規顯有錯誤等語。經查
    ，本件聲請人於上開本院再審之訴程序，並未主張並證明本
    院92年度判字第899號確定判決違背法令之事由，其「知悉
    在後」；且縱聲請人之主張屬實，因其並非行政訴訟法第27
    3條第2項規定「確定終局判決所適用之法律或命令，經司法
    院大法官依當事人之聲請解釋為牴觸憲法者，其聲請人亦得
    提起再審之訴。」所指之「當事人」，自不得據以提起再審
    之訴，原裁定因而駁回再審之訴，於法並無違誤。本件再審
    之聲請顯無再審理由，應予駁回。
三、據上論結，本件聲請為無理由。依行政訴訟法第283條、第
    278條第2項、第104條、民事訴訟法第95條、第78條，裁定
    如主文。
中    華    民    國    97    年    8     月    21    日
                    最高行政法院第三庭
                        審判長法官  黃  璽  君
                              法官  王  德  麟
                              法官  鄭  忠  仁
                              法官  黃  本  仁
                              法官  吳  東  都
以  上  正  本  證  明  與  原  本  無  異
中    華    民    國    97    年    8     月    22    日
                              書記官  王  福  瀛


司法院資訊處製作；財團法人民間司法改革基金會備份。
